【裁判字號】    92,訴緝,120
【裁判日期】    920825
【裁判案由】    毒品危害防制條例
【裁判全文】
臺灣高雄地方法院刑事判決                        九十二年度訴緝字第一二號
    公  訴  人  臺灣高雄地方法院檢察署檢察官
    被      告  甲○○
右列被告因違反毒品危害防制條例案件，經檢察官提起公訴（九十年度毒偵字第三六
五二號），本院判決如左：
    主  文
甲○○連續施用第一級毒品，累犯，處有期徒刑捌月，第一級毒品海洛因粉末拾包（
合計淨重貳點捌貳公克、包裝重貳點柒柒公克）及第一級毒品海洛因煙草壹包（淨重
零點捌貳公克、包裝重零點貳參公克），均沒收銷燬之；又施用第二級毒品，累犯，
處有期徒刑肆月；應執行有期徒刑拾月，第一級毒品海洛因粉末拾包（合計淨重貳點
捌貳公克、包裝重貳點柒柒公克）及第一級毒品海洛因煙草壹包（淨重零點捌貳公克
、包裝重零點貳參公克），均沒收銷燬之。
    事  實
一、甲○○前因違反麻醉藥品管理條例案件，經本院於民國八十六年十二月二十六日
    ，以八十六年度易字第六五九五號，判處有期徒刑五月確定，甫於八十八年四月
    十二日執行完畢。又於八十七年間，因施用安非他命案件，經臺灣高雄地方法院
    檢察署檢察官提起公訴，嗣因毒品危害防制條例公布施行，經臺灣高等法院高雄
    分院裁定送觀察、勒戒後，認有繼續施用毒品之傾向，再經該院裁定令入戒治處
    所施以強治戒治；另於八十七年間，因施用毒品案件，經臺灣屏東地方法院裁定
    送觀察、勒戒後，認有繼續施用毒品之傾向，再經該院裁定令入戒治處所施以強
    制戒治，上開強制戒治執行其一，因戒治期滿，分別經臺灣高等法院高雄分院於
    八十九年六月二十二日，以八十七年度上易字第一六二七號判決免刑確定，及屏
    東地方法院檢察署檢察官於八十八年八月十八日，以八十八年度戒毒偵字第一九
    號為不起訴處分確定。猶不知戒絕毒癮，明知海洛因及安非他命分別係第一、二
    級毒品，竟基於概括之犯意，自九十年七月間某日起至同年八月八日止，連續在
    高雄市○○區○○路二０六巷二之一號六樓之二洪福志住處，施用第一級毒品海
    洛因多次；另於同年八月九日晚上六時四十五分許回溯二十四小時內之某時，在
    不詳處所，施用第二級毒品安非他命一次。嗣於同年八月九日，警方另案查獲謝
    孟宏涉嫌販賣毒品案件，並在謝孟宏身上扣得第一級毒品海洛因粉末一包後，於
    同日晚上六時四十五分許，經謝孟宏帶同警員前往高雄市○○區○○路五六０號
    「荷蘭汽車旅館」二０三室追查洪福志涉嫌販賣毒品案件時，當場在甲○○身上
    及該旅館房間內查獲洪福志所有之第一級毒品海洛因粉末七包及第一級毒品海洛
    因煙草一包，再經洪福志帶同警員前往上開洪福志住處查獲第一級毒品海洛因粉
    末二包，合計查獲第一級毒品海洛因粉末十包（合計淨重二點八二公克、包裝重
    二點七七公克）及第一級毒品海洛因煙草一包（淨重零點八二公克、包裝重零點
    二三公克）。
二、案經高雄市政府警察局移送臺灣高雄地方法院檢察署檢察官偵查起訴。
    理  由
一、右揭被告甲○○連續施用第一級毒品海洛因之犯罪事實，業據被告於本院審理中
    坦承不諱；且被告為警查獲後所採集之尿液，經送驗結果，呈嗎啡陽性反應，有
    高雄市政府衛生局九十年八月二十一日高衛試煙字第Ｆ─三八號煙毒尿液檢驗成
    績書一份在卷可稽。再者，前揭被告身上及「荷蘭汽車旅館」二０三室房間內查
    扣之白粉七包、煙草一包，連同另案被告謝孟宏身上查扣白粉一包及另案被告洪
    福志住處查扣之白粉二包，送請法務部調查局檢驗結果，其中白粉十包，均含第
    一級毒品海洛因成分，合計淨重二點八二公克、包裝重二點七七公克，另煙草一
    包亦含第一級毒品海洛因成分，淨重零點八二公克、包裝重零點二三公克，有該
    局編號000000000號鑑定通知書影本一份存卷足憑。綜上足認，被告此
    部分自白與事實相符，應可採為論罪之依據，則被告右揭連續施用第一級毒品海
    洛因之犯行，堪以認定。
二、訊據被告矢口否認右揭施用第二級毒品安非他命犯行，惟查，被告於九十年八月
    九日晚上六時四十五分許為警查獲後所採集之尿液，經送請高雄市政府衛生局以
    免疫學分析法及ＴＯＸＩ─ＬＡＢ方法初驗，及高雄醫學大學附設中和紀念醫院
    以酵素免疫分析法及氣相層析質譜儀法複驗結果，均呈甲基安非他命陽性反應，
    有該局九十年八月二十一日高衛試煙字第Ｆ─三八號煙毒尿液檢驗成績書及該院
    九十二年七月十四日報告編號：九二０七─一三七號濫用藥物尿液檢驗報告各一
    份在卷可考。按甲基安非他命經口服投與後，約百分之七十於二十四小時內可自
    尿液中排出，又其尿液內含甲基安非他命成分之檢出，與投與甲基安非它命的量
    、個人體質、檢驗儀器之精密度有關，通常採尿化驗是否呈陽性反應，應以投與
    後二十四小時內所採者為宜，此亦有行政院衛生署藥物食品檢驗局（八０）藥檢
    壹字第四五二九號函可查；次按尿液毒品檢驗若能使用先進之氣相層析質譜儀分
    析法確認，則可完全排除偽陽性之干擾，為目前最具公信力的檢驗方法，為法務
    部調查局第六處八十七年九月二十九日（八七）發技（一）字第八七０七四五七
    四號函所揭示。故上開高雄醫學大學附設中和紀念醫院以氣體層析質譜法檢驗所
    得之結果，應認為精確可信。足認被告確曾於該次採尿時間九十年八月九日晚上
    六時四十五分許回溯二十四小時內之某時，施用第二級毒品安非他命一次之事實
    無訛，被告空言否認此部分犯行，自不足採，則被告右揭施用第二級毒品安非他
    命之犯行，亦堪以認定。
三、被告前於八十七年間，因施用安非他命案件，經臺灣高雄地方法院檢察署檢察官
    提起公訴，嗣因毒品危害防制條例公布施行，經臺灣高等法院高雄分院裁定送觀
    察、勒戒後，認有繼續施用毒品之傾向，再經該院裁定令入戒治處所施以強治戒
    治；另於八十七年間，因施用毒品案件，經臺灣屏東地方法院裁定送觀察、勒戒
    後，認有繼續施用毒品之傾向，再經該院裁定令入戒治處所施以強制戒治，上開
    強制戒治執行其一，因戒治期滿，分別經臺灣高等法院高雄分院於八十九年六月
    二十二日，以八十七年度上易字第一六二七號判決免刑確定，及屏東地方法院檢
    察署檢察官於八十八年八月十八日，以八十八年度戒毒偵字第一九號為不起訴處
    分確定，有臺灣高等法院高雄分院八十七年度上易字第一六二七號判決書及臺灣
    高等法院被告全國前案紀錄表各一份在卷可憑，其於五年內再犯本件毒品危害防
    制條例第十條第一、二項之罪，犯罪事證明確，應依法論科。
四、查海洛因、安非他命係毒品危害防制條例第二條第二項所稱之第一、二級毒品，
    不得持有、施用。被告竟持以施用，核其所為，係犯毒品危害防制條例第十條第
    一項之施用第一級毒品罪及同條第二項之施用第二級毒品罪。其施用第一、二級
    毒品前後，持有海洛因、安非他命之低度行為，應為施用之高度行為所吸收，不
    另論罪。又被告先後多次施用第一級毒品之犯行，時間緊接，犯罪構成要件相同
    ，顯係基於概括犯意反覆為之，應依連續犯之規定論以一罪，並依法加重其刑。
    被告所犯上述二罪，犯意各別，行為互殊，應予分論併罰。被告前因違反麻醉藥
品管理條例案件，經本院於八十六年十二月二十六日，以八十六年度易字第六五
    九五號，判處有期徒刑五月確定，甫於八十八年四月十二日執行完畢，有臺灣高
    等法院被告全國前案紀錄表一份在卷可佐，其受有期徒刑之執行完畢，五年以內
    再犯本件有期徒刑以上之罪，為累犯，依法加重其刑，並依法遞加之。公訴人雖
    僅就被告自九十年七月間某日起至同年八月四日止，連續施用第一級毒品海洛因
    之犯行提起公訴，然本件被告自九十年八月五日起至同年月八日止，連續施用第
    一級毒品海洛因之犯罪事實，與前揭起訴經論罪科刑部分有連續犯之裁判上一罪
    關係，為起訴效力所及，本院自應併予審理。爰審酌被告前因施用毒品案件，先
    後經觀察、勒戒、強制戒治，並由檢察官為不起訴處分，及法院判決免刑，仍未
    戒絕毒品，再犯本件施用毒品犯行，顯見其無悔改之意，意志不堅，有失政府制
    定毒品危害防制條例之立法美意，本不宜寬貸，惟念其施用毒品乃自戕一己之身
    體健康，尚未害及他人，及犯後坦承部分犯行，態度尚佳等一切情狀，分別量處
    如主文所示之刑，並定其應執行刑。又前揭被告身上及「荷蘭汽車旅館」二０三
    室房間內查扣之第一級毒品海洛因粉末七包及第一級毒品海洛因煙草一包，係連
    同另案被告謝孟宏身上查扣之第一級毒品海洛因粉末一包及另案被告洪福志住處
    查扣之第一級毒品海洛因粉末二包送驗，而未加以區分，是送驗後已無從分辨自
    各處所查獲之海洛因重量各為何，惟前揭第一級毒品海洛因粉末共十包（合計淨
    重二點八二公克、包裝重二點七七公克），及第一級毒品海洛因煙草一包（淨重
    零點八二公克、包裝重零點二三公克），既均屬查獲之毒品，爰依毒品危害防制
    條例第十八條第一項前段規定，不問屬於犯人與否，均宣告沒收銷燬之。至警方
    另於「荷蘭汽車旅館」二０三室房間及另案被告洪福志住處查扣之電子秤等物品
    ，係另案被告謝孟宏、洪福志二人販賣毒品所用之物，有本院九十一年度訴緝字
    第二二六號、九十一年度訴字第六七六號判決書各一份附卷足參，且無證據足認
    與被告本件犯行有關，故不予宣告沒收，併此敘明。
五、公訴意旨另以：被告基於概括犯意，自九十年七月間某日起同年八月四日止，連
    續在高雄市○○區○○路二０六巷二之一號六樓之二，施用第二級毒品安非他命
    ，為警於同年八月九日晚上六時四十五分許，在「荷蘭汽車旅館」一樓查獲，因
    認被告此部分亦涉有毒品危害防制條例第十條第二項之施用第二級毒品罪嫌。按
    犯罪事實應依證據認定之，無證據不得推定其犯罪事實，刑事訴訟法第一百五十
    四條定有明文。本件公訴人認被告涉有前揭罪嫌，係以被告之自白及前揭高雄市
    政府衛生局煙毒尿液檢驗成績書為其論罪之依據。訊據被告堅決否認此部分犯行
    ，經查，被告固於警詢、偵查及本院審理中供承施用海洛因之犯行，惟自始未曾
    提及施用安非他命之犯行，自難認被告已自白此部分犯行。而被告於九十年八月
    九日晚上六時四十五分許為警查獲後所採集之尿液，經檢驗結果呈甲基安非他命
    陽性反應，亦僅能證明被告曾於該次採尿時間回溯二十四小時內之某時施用第二
    級毒品安非他命一次之犯行，已如前述。此外，本院復查無其他積極證據證明被
    告確有公訴人所指此部分之犯行，惟公訴意旨認此部分與前揭論罪科刑之施用第
    二級毒品罪間有連續犯之裁判上一罪關係，爰不另為無罪之諭知。
據上論斷，應依刑事訴訟法第二百九十九條第一項前段，毒品危害防制條例第十條第
一項、第二項、第十八條第一項前段、第二十三條第二項，刑法第十一條、第五十六
條、第四十七條、第五十一條第五款，判決如主文。
本案經檢察官葉芳秀到庭執行職務。
中      華      民      國    九十二    年      八      月    二十五    日
                                  臺灣高雄地方法院刑事庭
                                      審判長  法  官 黃三友
                                              法  官 黃宗揚
                                              法  官 王雅苑
右正本證明與原本無異。
如不服本判決，應於判決送達後十日內，向本院提出上訴狀。
                                              書記官 黃琬婷
中      華      民      國    九十二    年      八      月    二十五    日
附錄法條：
毒品危害防制條例第十條
施用第一級毒品者，處六月以上五年以下有期徒刑。
施用第二級毒品者，處三年以下有期徒刑。


司法院資訊處製作；財團法人民間司法改革基金會備份。
